臺灣板橋地方法院刑事判決　　　　　　　94年度訴字第1385號
公　訴　人　臺灣板橋地方法院檢察署檢察官
被　　　告　甲○○
上列被告因違反毒品危害防制條例案件，由檢察官提起公訴（94
年度毒偵字第2313號），經本院合議庭裁定由受命法官獨任進行
簡式審判程序，判決如下：
    主  文
甲○○連續施用第一級毒品，處有期徒刑拾月，扣案第一級毒品
海洛因壹包（驗餘淨重零點肆貳公克），沒收銷燬，注射針筒壹
支，沒收；又連續施用第二級毒品，處有期徒刑柒月。應執行有
期徒刑壹年月，扣案第一級毒品海洛因壹包（驗餘淨重零點肆
貳公克），沒收銷燬，注射針筒壹支，沒收。
    事　實
一、甲○○曾因違反毒品危害防制條例案件，於民國（下同）93
    年12月30日，經本院以93年度訴字第960 號刑事判決判處有
    期徒刑9 月（施用第一級毒品海洛因）、6 月（施用第二級
    毒品安非他命），應執行有期徒刑1 年2 月，94年2 月14日
    判決確定，刑期起算日期為94年4 月16日，指揮書執行完畢
    日期為95年3 月19日（以上罪刑不致使本案犯行構成累犯）
    。又其曾因施用毒品案件，於88年10月8 日，經本院以88年
    度毒聲字第6219號裁定送觀察、勒戒，嗣因認有繼續施用毒
    品傾向，於88年11月15日，經本院以88年度毒聲字第7001號
    裁定送強制戒治，起算日期為88年11月5 日，指揮書執行完
    畢日期為89年11月4 日，嗣於89年5 月25日，經本院以89年
    度毒聲字第3374號裁定停止戒治，所餘期間付保護管束，於
    89年7 月28日出所，保護管束期滿未經撤銷，以已執行完畢
    論，並於89年12月6 日，經臺灣板橋地方法院檢察署檢察官
    以89年度戒毒偵字第871 號為不起訴處分。詎甲○○猶不知
    心生悔悟，竟基於施用第一級毒品海洛因、第二級毒品安非
    他命之概括犯意，自前開強制戒治執行完畢釋放後，5 年內
    之94年1 月間起至94年4 月15日止，連續在其位於臺北縣永
    和市○○路7 號之居所，施用第一級毒品海洛因（使用注射
    針筒）及第二級毒品安非他命（使用自製吸食器）多次。殆
    94年4 月16日1 時30分許，經警在上址查獲，並當場查扣其
    所有之第一級毒品海洛因1 包（驗餘淨重0.42公克）及注射
    針筒1 支。
二、案經臺北縣政府警察局中和分局移送臺灣板橋地方法院檢察
    署檢察官偵查起訴。
　　理　由
一、按依刑事訴訟法第284 條之1 之規定，除簡式審判程序及簡
    易程序案件外，第一審應行合議審判，復依同法第273 條之
    1 第1 項之規定，除被告所犯為死刑、無期徒刑、最輕本刑
    為三年以上有期徒刑之罪或高等法院管轄第一審案件者外，
    於第一次審判期日前之準備程序進行中，被告先就被訴事實
    為有罪之陳述時，審判長得告知被告簡式審判程序之旨，並
    聽取當事人、代理人、辯護人及輔佐人之意見後，裁定進行
    簡式審判程序。查被告甲○○所犯係死刑、無期徒刑、最輕
    本刑為三年以上有期徒刑以外之罪，其於準備程序中就被訴
    事實為有罪之陳述，經法官告知簡式審判程序之旨，並聽取
    公訴人、被告之意見後，業經本院合議庭依上開修正公布施
    行之刑事訴訟法規定裁定由受命法官獨任進行簡式審判程序
    ，合先敘明。
二、訊據被告甲○○坦承前開犯罪事實，而被告於前開經警查獲
    後所採集之尿液檢體，經台灣檢驗科技股份有限公司檢驗，
    結果安非他命類、鴉片類陽性反應，此有臺北縣政府警察局
    中和分局毒品危害防制條例犯罪嫌疑人姓名代碼對照表、台
    灣檢驗科技股份有限公司於94年5 月11日出具之濫用藥物尿
    液檢驗報告各1 紙（見臺灣板橋地方法院檢察署94年度毒偵
    字第2313號卷第42頁、第43頁）附卷可稽，復有扣案第一級
    毒品海洛因1 包〈驗餘淨重0.42公克〉（鑑驗結果見臺灣板
    橋地方法院檢察署94年度毒偵字第2313號卷第49頁之法務部
    94年6 月1 日調科壹字第060009891 號鑑定通知書）及注射
    針筒1 支足資佐證，堪認被告前開施用第一級毒品海洛因、
    第二級毒品安非他命之自白與事實相符。又被告曾因施用毒
    品案件，於88年10月8 日，經本院以88年度毒聲字第6219號
    裁定送觀察、勒戒，嗣因認有繼續施用毒品傾向，於88年11
    月15日，經本院以88年度毒聲字第7001號裁定送強制戒治，
    起算日期為88年11月5 日，指揮書執行完畢日期為89年11月
    4 日，嗣於89年5 月25日，經本院以89年度毒聲字第3374號
    裁定停止戒治，所餘期間付保護管束，於89年7 月28日出所
    ，保護管束期滿未經撤銷，以已執行完畢論，並於89年12月
    6 日，經臺灣板橋地方法院檢察署檢察官以89年度戒毒偵字
    第871 號為不起訴處分，此有臺灣高等法院被告前案紀錄表
    1 份附卷足稽，其於強制戒治執行完畢釋放後，5 年內再犯
    本案施用第一級毒品海洛因、第二級毒品安非他命之犯行，
    核與毒品危害防制條例第23條第2 項之規定相符。從而，本
    案事證已臻明確，被告犯行洵堪認定，自應依法論科。
三、核被告甲○○所為，係犯毒品危害防制條例第10條第1 項、
    第2 項之施用第一級毒品罪、施用第二級毒品罪。被告施用
    前後持有第一級毒品海洛因、第二級毒品安非他命之低度行
    為各為其施用之高度行為所吸收而均不另論罪。被告多次施
    用海洛因、安非他命之犯行，時間緊接、方法相同、觸犯構
    成要件相同之罪名，顯係基於概括之犯意，為連續犯，應依
    刑法第56條之規定各論以一罪，並均依法加重其刑。被告所
    犯上開二罪，犯意各別、行為互殊，觸犯構成要件相異之罪
    名，自應分論併罰（起訴書雖認係想像競合犯，惟業據公訴
    人當庭更正）。爰審酌被告前因施用毒品案件，先後經觀察
    、勒戒、強制戒治及刑之宣告，猶不知心生警惕仍為本案犯
    行之犯罪動機、目的、手段、所生危害及其品行、智識程度
    、犯罪後坦承犯行，態度尚佳等一切情狀，各量處如主文所
    示之刑，並定其應執行之刑，以資懲儆。
四、扣案第一級毒品海洛因1 包（驗餘淨重0.42公克），係本案
    查獲之毒品，應依毒品危害防制條例第18條第1 項前段之規
    定宣告沒收銷燬，另扣案注射針筒1 支，係供被告為本案犯
    罪（施用第一級毒品海洛因）所用之物，且係被告所有，業
    據其供明無訛，爰依刑法第38條第1 項第2 款之規定宣告沒
    收。
據上論斷，應依刑事訴訟法第273 條之1 第1 項、第299 條第1
項前段，毒品危害防制條例第10條第1 項、第2 項、第18條第1
項前段、第23條第2 項，刑法第11條前段、第56條、第51條第5
款、第38條第1 項第2 款，判決如主文。
本案經檢察官陳銘祥到庭執行職務。
中　　華　　民　　國　　94　　年　　7 　　月　 29     日
                  刑事第八庭  法  官  陳鴻清
以上正本證明與原本無異。
如不服本判決，應於判決送達後10日內，向本院提出上訴狀。
                              書記官  林蔚然
中　　華　　民　　國　　94　　年　　7 　　月　 29     日
附錄本案論罪科刑法條全文：
毒品危害防制條例第10條：
施用第一級毒品者，處六月以上五年以下有期徒刑。
施用第二級毒品者，處三年以下有期徒刑。
